【裁判字號】    97,台上,2113
【裁判日期】    970522
【裁判案由】    偽造文書
【裁判全文】
最高法院刑事判決            九十七年度台上字第二一一三號
上  訴  人  甲○○
上列上訴人因偽造文書案件，不服台灣高等法院高雄分院中華民
國九十六年十二月二十日第二審更審判決（九十六年度上更(一)字
第二九二號，起訴案號：台灣高雄地方法院檢察署九十一年度偵
字第四七九四號），提起上訴，本院判決如下：
    主  文
上訴駁回。
    理  由
按刑事訴訟法第三百七十七條規定，上訴於第三審法院，非以判
決違背法令為理由，不得為之。是提起第三審上訴，應以原判決
違背法令為理由，係屬法定要件。如果上訴理由書狀並未依據卷
內訴訟資料，具體指摘原判決不適用何種法則或如何適用不當，
或所指摘原判決違法情事，顯與法律規定得為第三審上訴理由之
違法情形，不相適合時，均應認其上訴為違背法律上之程式，予
以駁回。本件原判決認定上訴人甲○○基於行使偽造私文書、行
使變造特種文書、意圖為自己不法所有及不法利益等之概括犯意
，自民國八十九年間起至九十年間止，連續至高雄市「福華大飯
店」辦公室內行竊財物，並利用其竊得或自不詳處取得之證件資
料，變造陳建誠等人名義之駕駛執照、國民身分證，復偽造「陳
建誠」印章，冒用「陳建誠」等人名義，以變造之證件購買行動
電話預付卡、申請行動電話門號、裝設市內電話及承租房屋而偽
造私文書，持之行使。又利用網際網路之購物網站，冒用「孔添
裕」等人名義，將其國民身分證及信用卡號碼等資料輸入申購網
頁而偽造電磁紀錄，以訛購物品、繳交電信費及向飯店訂房，藉
此詐取財物並獲得使用通信設備、住宿之不法利益。復冒用「孔
添裕」等人名義偽造「持卡人爭議交易聲明書」等私文書而行使
之，詳如原判決附表一至附表七所示等情。爰撤銷第一審之判決
，改判仍論處上訴人連續行使偽造私文書，足以生損害於他人罪
刑，已敘明其所憑之證據及認定之理由，所為論敘，俱有卷存之
證據資料可資覆按，從形式上觀察，並無判決違背法令之情形存
在。再查原審審判長於審判期日，已依法對於上訴人告知刑事訴
訟法第九十五條所列各款事項（見原審更(一)卷第七十四頁）。上
訴意旨漫稱原審審判長未告知上訴人得提出有利之證據等語，憑
空指摘，不符第三審上訴之法定要件。又上訴人在原審審判期日
認罪，並經同意由原審裁定依簡式審判程序進行訴訟（見同上卷
第七十四頁），依法不受同法第一百六十四條至第一百七十條等
調查程序之限制，從而原審審判筆錄記載「對於扣案證物：林瑞
發購物證一枚……等，各有何意見？（逐一提示並令其辨識）」
（見同上卷第一０四頁至第一０五頁），要無違法可言。關於刑
之量定及緩刑之宣告，係實體法上賦予法院職權裁量之事項。原
判決以上訴人之責任為基礎，審酌刑法第五十七條各款所列事項
等一切情狀，量處適當之刑，理由內已加敘明（見原判決第十一
頁第十八行至第十二頁第一行），既未逾法定刑度，復無失出失
入之情形，不生違背法令之問題。上訴人詐得使用通信設備及住
宿飯店之不法利益價額，原判決已於各該附表內記載明確，足資
為論罪科刑之基礎，量刑時亦已併加斟酌。至上訴人詐取不法利
益之被害電信公司及飯店名稱為何，不影響原判決所為事實之確
認及刑之量定。上訴意旨以其係向何家電信公司及飯店訛詐，所
得不法利益若干，與量刑攸關，原審未予調查，亦未審酌上訴人
已知悔悟，且與被害人和解，致未為緩刑之宣告，於法有違等語
，憑己見任意指摘原判決違法，亦非適法之第三審上訴理由。上
訴意旨指摘之各節，均與法律規定得為第三審上訴理由之違法情
形，不相適合。其上訴為違背法律上之程式，應予駁回。
據上論結，應依刑事訴訟法第三百九十五條前段，判決如主文。
中    華    民    國  九十七  年    五    月  二十二  日
                      最高法院刑事第十一庭
                          審判長法官  花  滿  堂
                                法官  黃  正  興
                                法官  陳  東  誥
                                法官  林  錦  芳
                                法官  李  伯  道
      本件正本證明與原本無異
                                      書  記  官
中    華    民    國  九十七  年    五    月  二十六  日
                                                 H


司法院資訊處製作；財團法人民間司法改革基金會備份。
